臺灣新竹地方法院刑事判決　　　　　　　　　　　　　　九十三年度訴字第六一號
　　公　訴　人　臺灣新竹地方法院檢察署檢察官
　　被　　　告　甲○○
　　選任辯護人　李文傑律師
　　　　　　　　林建鼎律師
右列被告因違反槍砲彈藥刀械管制條例等案件，經檢察官提起公訴（九十二年度偵字
第四九四三號），本院依簡式審判程序判決如左：
    主  文
甲○○未經許可，持有其他可發射子彈具有殺傷力之槍砲，累犯，處有期徒刑壹年伍
月，併科罰金新臺幣陸萬元，罰金如易服勞役，以新臺幣玖佰元（即銀元佰元）折
算壹日。扣案之改造手槍壹枝（槍枝管制編號為：0000000000號，含彈匣
壹個）及未擊發之子彈壹顆（經採樣壹顆試射），均沒收。
被訴過失傷害罪部分，公訴不受理。
    事  實
一、甲○○曾於民國九十年間因再犯酒後駕車之公共危險案件，經本院於九十一年一
    月十四日判處有期徒刑四月，於同年二月十八日確定，在同年四月一日易科罰金
    執行完畢；詎其仍不知悔改，明知槍砲、彈藥為政府明令公告禁止一般人在未經
    許可之狀況下持有之管制物品，竟於九十二年九月三十日凌晨二時許，在新竹市
    ○○路之「福華飯店」前之花圃內，看見由不詳人士所置放、以報紙包裹、具殺
    傷力之仿ＢＥＲＥＴＴＡ廠製造八四型半自動手槍之改造手槍一枝（槍枝管制編
    號為：0000000000號）、彈匣一個及子彈三顆後，竟意圖為自己不法
    之所有而予以侵占之，並隨即於同日凌晨二時三十分許，攜帶上開具殺傷力之改
    造手槍一枝（槍枝管制編號為：0000000000號）、彈匣一個及子彈三
    顆，至位於新竹市○○路之「麗妃酒店」找友人即該店副理丙○○，欲取回丙○
    ○向其借用之勞力士手錶並向其展示上開槍枝。甲○○與丙○○二人，在該酒店
    外之騎樓聊天之際，甲○○應注意在把玩內裝有彈匣及子彈之改造手槍時，有可
    能會因為操作不慎而導致槍枝走火進而傷害人之生命，竟於能注意之情形下疏未
    注意，隨手取出上述改造手槍一枝（槍枝管制編號為：0000000000號
    ）在丙○○面前把玩，不慎引發槍枝走火而擊發子彈，子彈瞬間擊中丙○○之左
    小腿，使丙○○當場受有左下肢槍傷之傷害（已撤回告訴，詳如後述）。「麗妃
    酒店」之經理邱少娟、股東蔡啟偉及客人柯建成等人聞聲後立即趕至店外查看後
    ，因而發現上情並報警處理，經警員據報到場後，扣得前述改造手槍一枝（槍枝
    管制編號為：0000000000號）、彈匣一個及未擊發之子彈二顆及已擊
    發之子彈剩餘之彈殼一個。
二、案經丙○○訴由新竹市警察局第一分局報告臺灣新竹地方法院檢察署檢察官偵查
    起訴。
    理  由
一、本件被告甲○○所犯侵占罪、持有槍砲彈藥罪及過失傷害等罪，均非死刑、無期
    徒刑、最輕本刑為三年以上有期徒刑之罪，或高等法院管轄第一審之案件，被告
    於本院行準備程序進行中，就被訴事實為有罪之陳述，經本院合議庭認合於修正
    後刑事訴訟法第二百七十三條之一之規定，裁定進行簡式審判程序，合先敘明。
二、有罪部分：
（一）訊據被告甲○○，對於上開犯罪事實，業已於偵查中及本院審理時坦承不諱，
      核與告訴人即被害人丙○○於偵查中及本院調查時指述、證人邱少娟、蔡啟偉
      、柯建成等人於偵查中證述確均有看見被告於上開時間持前述已上彈匣之槍枝
      ，在麗妃酒店外擊傷告訴人丙○○之事實大致相符，復有現場照片八幀附於偵
      查卷第二十至二二、二四頁可憑），而上開槍枝暨同時查獲之彈匣、子彈等物
      ，經檢察官送請內政部警政署刑事警察局鑑定後，認：送鑑改造手槍一枝（槍
      枝管制編號為：0000000000號），係仿ＢＥＲＥＴＴＡ廠製造八四
      型半自動手槍之玩具手槍換裝土造金屬槍管而成之改造手槍，機械性能良好，
      可擊發適用子彈，認具殺傷力；送鑑改造子彈二顆，均係土造子彈，具直徑八
      點八㎜之土造金屬彈頭，經採樣一顆試射，可擊發，認具殺傷力，有內政部警
      政署刑事警察局於九十二年十二月十九日出具之刑鑑字第０九二０一八九八六
      五號槍彈鑑定書一份附於偵查卷第六九至七四頁可憑。告訴人並因被告不慎以
      上開槍枝擊中而受有左下肢槍傷，亦有衛生署新竹醫院診斷證明書一份附於偵
      查卷第六二頁可佐，被告確實持有上開具有殺傷力之改造手槍（含彈匣）暨子
      彈之事實，可以認定。綜上所述，被告之自白與事實相符，本件事證已臻明確
      ，被告之犯行洵堪認定，應予依法論科。
（二）核被告甲○○所為，係犯槍砲彈藥刀械管制條例第十一條第四項之未經許可持
      有其他可發射子彈之槍砲罪、同條例第十二條第四項之未經許可持有子彈罪及
      刑法第三百三十七條之侵占離本人持有之物罪。被告以一行為同時持有前述改
      造手槍及子彈，係以一行為觸犯數罪名，為想像競合犯，應依刑法第五十五條
      之規定，從情節較重之未經許可持有其他可發射子彈之槍砲罪處斷。又，被告
      所犯上開侵占罪與未經許可持有其他可發射子彈之槍砲罪二罪間，有方法、目
      的之牽連關係，為刑法第五十五條之牽連犯，應從較重之未經許可持有其他可
      發射子彈之槍砲罪處斷；公訴人起訴事實雖未敘及被告所犯上開侵占罪名，惟
      關於槍彈之來源已據被告多次陳述在卷，且該部分事實與公訴人起訴之持有槍
      、彈之犯罪事實既具有牽連犯之裁判上一罪關係，應為起訴效力所及，本院自
      得一併予以審究。再，被告甲○○曾於九十年間因再犯酒後駕車之公共危險案
      件，經本院於九十一年一月十四日判處有期徒刑四月，於同年二月十八日確定
      ，在同年四月一日易科罰金執行完畢，有臺灣新竹地方法院檢察署刑案資料查
      註紀錄表及臺灣高等法院被告全國前案紀錄表各一份在卷足參，其於受有期徒
      刑之執行完畢後五年以內再犯本件有期徒刑以上之罪，為累犯，依刑法第四十
      七條規定加重其刑。爰審酌被告明知係槍、彈竟仍於好奇心之趨使下予以持有
      ，並拿出來向朋友展示，並因而造成無辜友人受傷及其品行、生活狀況、智識
      程度、犯罪所生之損害與犯罪後之態度等一切情狀，量處如主文所示之刑，併
      科罰金新臺幣（下同）陸萬元，罰金部分並諭知易服勞役之折算標準，以資警
      惕。
（三）扣案具殺傷力之改造手槍一枝（槍枝管制編號為：0000000000號）
      含彈匣一個及未擊發之子彈一顆（經採樣一顆試射），均係違禁物，應依刑法
      第三十八條第一項第一款之規定宣告沒收；至於經被告擊發子彈剩餘之彈殼一
      個，應已非違禁物，爰不予宣告沒收，併此敘明。
三、不受理部分：
（一）按告訴乃論之罪，告訴人於第一審辯論終結前得撤回其告訴，又告訴經撤回者
      ，應諭知不受理之判決，刑事訴訟法第二百三十八條第一項、第三百零三條第
      三款分別定有明文。
（二）經查，本件告訴人丙○○告訴被告甲○○上開過失傷害案件，公訴人認被告此
      部分之行為係觸犯刑法第二百八十四條第一項前段之過失傷害罪，依同法第二
      百八十七條前段之規定，須告訴乃論。茲因被告與告訴人達成和解並賠償告訴
      人八萬元後，已據告訴人具狀撤回其告訴，並經告訴人於本院當庭訊問時確認
      無誤，有撤回告訴狀暨本院準備程序筆錄各一份在卷可參，依照首開說明，此
      部分本院自應為不受理之判決。
四、據上論斷，應依刑事訴訟法第二百七十三條之一第一項、第二百九十九條第一項
    前段、第三百零三條第三款，槍砲彈藥刀械管制條例第十一條第四項、第十二條
    第四項，刑法第十一條前段、第三百三十七條、第五十五條、第四十七條、第四
    十二條第二項、第三十八條第一項第一款，判決如主文。
本案經檢察官乙○○到庭執行職務。
中      華      民      國    九十三    年      四      月     十五     日
                                      臺灣新竹地方法院刑事第二庭
                                          法  官  遲  中  慧
右正本證明與原本無異。
如不服本判決，應於判決送達後十日內向本院提出上訴狀( 應附繕本 )，上訴於臺灣
高等法院。
                                          書記官  江  靜  玲
中      華      民      國    九十三    年      四      月     十五     日
附錄本案論罪科刑法條全文：
槍砲彈藥刀械管制條例第十一條
未經許可，製造、販賣或運輸第四條第一項第一款所稱其他可發射金屬或子彈具有殺
傷力之各式槍砲者，處五年以上有期徒刑，併科新臺幣一千萬元以下罰金。
未經許可，轉讓、出租或出借前項所列槍砲者，處三年以上十年以下有期徒刑，併科
新臺幣七百萬元以下罰金。
意圖供自己或他人犯罪之用，而犯前二項之罪者，處無期徒刑或七年以上有期徒刑，
併科新臺幣一千萬元以下罰金。
未經許可，持有、寄藏或意圖販賣而陳列第一項所列槍砲者，處一年以上七年以下有
期徒刑，併科新臺幣七百萬元以下罰金。
第一項至第三項之未遂犯罰之。
槍砲彈藥刀械管制條例第十二條
未經許可，製造、販賣或運輸子彈者，處一年以上七年以下有期徒刑，併科新臺幣五
百萬元以下罰金。
未經許可，轉讓、出租或出借子彈者，處六月以上五年以下有期徒刑，併科新臺幣三
百萬元以下罰金。
意圖供自己或他人犯罪之用，而犯前二項之罪者，處三年以上十年以下有期徒刑，併
科新臺幣七百萬元以下罰金。
未經許可，持有、寄藏或意圖販賣而陳列子彈者，處五年以下有期徒刑，併科新臺幣
三百萬元以下罰金。
第一項至第三項之未遂犯罰之。
刑法第三百三十七條
意圖為自己或第三人不法之所有，而侵占遺失物、漂流物或其他離本人所持有之物者
，處五百元以下罰金。
